臺灣臺北地方法院民事裁定
111年度小上字第45號
上  訴  人  鄭嘉清  
被上訴人    富邦產物保險股份有限公司

法定代理人  賴榮崇  
上列當事人間請求侵權行為損害賠償事件，上訴人對於民國110
年12月30日本院新店簡易庭110年度店小字第1259號第一審判決
提起上訴，本院裁定如下：
    主  文
上訴駁回。
第二審訴訟費用新臺幣壹仟伍佰元由上訴人負擔。
    事實及理由
一、本件被上訴人富邦產物保險股份有限公司（下稱富邦公司）
    之法定代理人於本院審理中由羅建明變更為賴榮崇，並經賴
    榮崇具狀聲明承受訴訟等情，有公司變更登記表及民事聲明
    承受訴訟狀在卷可稽（本院卷第29-43頁），核與民事訴訟
    法第170條、第175條第1項、第176條規定相符，應予准許。
二、按對於小額訴訟程序第一審判決之上訴，非以其違背法令為
    理由，不得為之，又其上訴狀內應記載上訴理由，表明下列
    各款事項：㈠原判決所違背之法令及其具體內容；㈡依訴訟資
    料可認為原判決有違背法令之具體事實，民事訴訟法第436
    條之24第2項、第436條之25分別定有明文。是當事人以小額
    訴訟程序之第一審判決違背法令為理由提起上訴時，就原判
    決如何不適用法規或適用法規不當，其上訴狀或理由書應有
    具體之指摘，並揭示該法規之條項或其內容。如依民事訴訟
    法第469條第1款至第5款所列各款事由提起上訴者，其上訴
    狀或理由書應揭示合於該條款之事實，若小額訴訟程序上訴
    人之上訴狀或理由書未依上述方法表明者，自難認已對原判
    決之違背法令有具體之指摘，其上訴即不合法（參最高法院
    71年台上字第314號裁判意旨）。而依民事訴訟法第436條之
    32第2項規定，第469條第6款之判決不備理由或理由矛盾之
    當然違背法令於小額事件之上訴程序並不準用，是於小額事
    件中所謂違背法令，並不包含認定事實錯誤、取捨證據不當
    或就當事人提出之事實或證據疏於調查或漏未斟酌之判決不
    備理由情形。又上訴不合法者，第二審法院應依同法第436
    條之32第2項準用第444條第1項規定，以裁定駁回之。
三、上訴意旨略以：被上訴人就其請求應負舉證責任，且認定事
    實不得違背證據法則，然被上訴人於原審並未提出行車紀錄
    器、停車場監視器、警方初判表等為證，原判決僅以車損照
    片即認定訴外人鄭慧瑩所駕駛之AVY-1225號自小客車（下稱
    系爭車輛）之車損係由上訴人造成，且由上訴人負大部分賠
    償責任。在無法確定責任歸屬，且無任何證據證明上訴人有
    碰撞系爭車輛而造成毀損，即判定屬上訴人之責任，難認公
    平合理等語。並聲明：㈠原判決廢棄；㈡被上訴人於第一審之
    訴駁回。
四、經查，綜觀上訴人所執之上訴理由，係就原審法院取捨證據
    、認定事實之職權行使，指摘其為不當，依民事訴訟法第43
    6條之32第2項規定，第469條第6款之判決不備理由或理由矛
    盾之違背法令於小額事件之上訴程序並不準用，是小額事件
    所謂違背法令不包含認定事實錯誤、取捨證據不當等情形，
    則上訴人就原判決所為事實認定、證據取捨之職權行使加以
    爭執，然此證據取捨、事實認定之爭執，核屬事實審法院斟
    酌全辯論意旨及調查證據之結果，依自由心證判斷之。而原
    審就其取捨證據、認定事實，已於原審判決理由欄內加以說
    明，上訴人之上訴理由並未具體指摘原審判決究係違反何種
    內容之證據法則、經驗法則或論理法則，亦未表明原審判決
    所違背法令之具體內容及依訴訟資料合於該違背法令之具體
    事實，自難認對原審判決之如何違背法令已有具體之指摘。
    至上訴人雖有提及關於舉證責任分配之法條，然細究其指述
    內容，僅係質疑被上訴人主張上訴人有過失及其損害係由上
    訴人所造成等節，未盡舉證責任，尚難認上訴人已對原審判
    決違背法令有具體指摘。揆諸首揭規定及說明，應認上訴人
    提起本件上訴，未具備上訴之合法程式，本院即毋庸命其補
    正，爰逕以裁定駁回其上訴。 
五、本件第二審訴訟費用經確定為新臺幣1,500元，應由上訴人
　　負擔，爰併裁定如主文第2項所示。
六、據上論結，本件上訴為不合法，依民事訴訟法第436條之32
    第1項、第2項、第444條第1項前段、第436條之19第1項、第
    95條、第78條，裁定如主文。
中　　華　　民　　國　　111 　年　　4 　　月　　27    日
                  民事第一庭  審判長法  官  賴錦華
      　　　　　　　　　　　　　　　　               
                                    法  官  李桂英

　　　　　　　　　                  法　官　吳佳薇
以上正本係照原本作成。
本裁定不得抗告。　　　　　　　　　　　　　　　　　　
中　　華　　民　　國　　111 　年　　4 　　月　　27    日
 　　　　　　　　　　　　　　　　   書記官  陳弘毅